臺灣新竹地方法院刑事判決　　　　　　　　　　　　　九十三年度易字第三四四號
　　公　訴　人　臺灣新竹地方法院檢察署檢察官
　　被　　　告　甲○○　男　四.
右列被告因違反毒品危害防制條例案件，經檢察官提起公訴（九十三年度毒偵字第五
一六號），本院判決如左：
    主  文
甲○○施用第二級毒品，累犯，處有期徒刑玖月。扣案之安非他命陸小包（共淨重貳
點玖玖公克、包裝重壹點伍捌公克），均沒收銷燬。
    事  實
一、甲○○前於民國八十九年間因盜匪案件，經本院於八十九年九月二十五日以八十
    九年度訴字第一六四號判處有期徒刑三年四月確定，並於九十一年十二月五日假
    釋付保護管束，迄至九十二年十月二十八日假釋期滿未經撤銷視為執行完畢。
二、甲○○於八十九年間因施用毒品案件，經本院以八十九年度毒聲字第一六七一號
    裁定送觀察、勒戒後，認無繼續施用毒品傾向，由臺灣新竹地方法院檢察署檢察
    官於八十九年七月十三日以八十九年度毒偵字第一七一○號為不起訴處分確定。
    又於九十三年一月十二日，復因施用第二級毒品案件，經本院新竹簡易庭於九十
    三年四月二十八日以九十三年度竹簡字第三○二號判處有期徒刑四月，並於九十
    三年四月三十日寄存送達判決，於九十三年五月十日發生送達效力，迄至九十三
    年五月二十日判決確定在案。
三、甲○○另行起意，於前開觀察、勒戒釋放後之五年內即九十三年五月十五日凌晨
    零時十分許回溯前九十六小時內之某時，在不詳處所，施用第二級毒品安非他命
    一次，嗣於九十三年五月十四日晚間十時四十分許，在其位於新竹市○區○○街
    十二號居所內，為警查扣安非他命六小包（共淨重二點九九公克、空包裝重一點
    五八公克）及不詳之人所有之吸食器一組，嗣經警採尿送驗而查獲上情。
四、案經新竹市警察局第一分局報請臺灣新竹地方法院檢察署檢察官偵查起訴。
    理  由
一、訊據被告甲○○矢口否認施用第二級毒品安非他命犯行，辯稱：我於九十三年五
    月十四日上午十一時許，在新竹市○○街的空屋撿到扣案之安非他命，並在居所
    內主動交給警察，至於警察查扣之吸食器一組，我不知何人所有。我沒施用安非
    他命，我只有吃康得六百感冒膠囊加藥包等感冒藥，可能是因此才會在尿液中驗
    出安非他命陽性反應云云。惟查：
（一）被告於九十三年五月十五日凌晨零時十分許，在警局所親採封緘之尿液（姓名
      代號：Ａ─一一五）經送新竹市衛生局初驗、國防部憲兵司令部刑事鑑識中心
      複驗結果，均呈甲基安非他命之陽性反應，此有真實姓名代號對照表、新竹市
      衛生局於九十三年五月十九日出具之衛檢字第五六四七號不法藥物尿液初步篩
      檢報告表（見毒偵字第五一六號偵查卷第六○、六一頁）及國防部憲兵司令部
      刑事鑑識中心於九十三年九月八日出具之（九三）宇鑑字第一一八○三號鑑驗
      通知書附卷可稽（見本院卷）。
（二）按尿液毒品檢驗：：若能使用較先進之氣相層析質譜儀分析法確認，則可完全
      排除偽陽性之干擾，為目前最具公信力的檢驗方法，有卷附之法務部調查局第
      六處（八七）發技（一）字第八七○七四五七四號函足按。觀諸前開國防部憲
      兵司令部刑事鑑識中心於九十三年九月八日出具之（九三）宇鑑字第一一八○
      三號鑑驗通知書內容，該鑑識中心係經由酵素免疫分析法（ＥＭＩＴ）、液相
      萃取（溶劑萃取）前處理法篩檢後，再以氣相層析質譜儀分析法（ＧＣ／ＭＳ
      ）確認結果，檢驗出被告尿液中有甲基安非他命陽性反應，參諸上開函文說明
      ，可知國防部憲兵司令部刑事鑑識中心所使用之檢驗方法已可完全排除毒品偽
      陽性之干擾，是認前開檢驗結果堪足憑信。至被告辯稱：吃康得六百感冒膠囊
      加藥包等感冒藥云云，然其未提出藥包成分供本院查證，而一般市售康得六百
      感冒膠囊既由行政院衛生署藥物與食品檢驗局檢驗核准上市之感冒藥品，難認
      含有甲基安非他命之成分，是被告所辯，無足成為其有利之證據，附此敘明。
（三）此外，為警查扣之結晶六小包，經送法務部調查局檢驗結果，確係第二級毒品
      安非他命淨重二點九九公克、空包裝重一點五八公克之事實，有該局於九十三
      年八月十六日出具之調科壹字第○九三六二三九五三二○號函在卷足憑，另參
      以被告於本院準備程序、審理中供承：我主動從口袋交出安非他命六小包給警
      察等語，可認被告主觀上業已知悉所持有之扣案物，係為第二級毒品安非他命
      之事實。
（四）另按甲基安非他命經口服投與後約百分之七十於二十四小時內自尿液中排出，
      約百分之九十於九十六小時內自尿液中排出，甲基安非他命成分之檢出與其投
      與方式、投與量、個人體質、採尿時間及檢測儀器之精密度等諸多因素有關，
      惟依上述資料推斷，最長可能不會超過四日，有行政院衛生署藥物食品檢驗局
      （八一）藥檢壹字第００一一五六號函附卷可按。是依該函文之說明，佐以被
      告之尿液檢驗報告及扣案物等事證，是被告於九十三年五月十五日凌晨零時十
      分許採尿時起回溯前九十六小時內之某時，在不詳地點，施用第二級毒品安非
      他命之犯行，應堪認定。至被告否認施用毒品犯行，無足採信。
（五）再者，被告前於八十九年間因施用毒品案件，經本院以八十九年度毒聲字第一
      六七一號裁定送觀察、勒戒後，認無繼續施用毒品傾向，由臺灣新竹地方法院
      檢察署檢察官於八十九年七月十三日以八十九年度毒偵字第一七一○號為不起
      訴處分確定。其於九十三年一月十二日，復因施用第二級毒品案件，經本院新
      竹簡易庭於九十三年四月二十八日以九十三年度竹簡字第三○二號判處有期徒
      刑四月，並於九十三年四月三十日寄存送達判決，於九十三年五月十日發生送
      達效力，迄至九十三年五月二十日判決確定等情，有臺灣新竹地方法院檢察署
      八十九年度偵字第一七一○號不起訴處分書、臺灣新竹地方法院檢察署刑案資
      料查註紀錄表及臺灣高等法院被告全國前案紀錄表、本院新竹簡易庭九十三年
      度竹簡字第三○二號簡易判決及送達證書等件在卷足按，是被告前違反毒品危
      害防制條例第十條之罪，經觀察、勒戒釋放後之五年內再為施用毒品犯行，自
      應依法予以論罪科刑。
二、核被告甲○○所為，係犯毒品危害防制條例第十條第二項之施用第二級毒品罪。
    其施用第二級毒品安非他命前之持有第二級毒品安非他命之低度行為，為施用第
    二級毒品安非他命之高度行為所吸收，不另論罪。又被告前於八十九年間因盜匪
    案件，經本院於八十九年九月二十五日以八十九年度訴字第一六四號判處有期徒
    刑三年四月確定，並於九十一年十二月五日假釋付保護管束，迄至九十二年十月
    二十八日假釋期滿未經撤銷視為執行完畢等情，有臺灣高等法院被告全國前案紀
    錄表、臺灣新竹地方法院檢察署刑案資料查註紀錄表等件附卷可佐，被告前受有
    期徒刑之執行完畢後，其於五年以內再犯本件有期徒刑以上之罪，為累犯，應依
    刑法第四十七條之規定，加重其刑。爰審酌被告無視法令之禁止，前因施用毒品
    案件，經本院裁定觀察、勒戒後，再因施用毒品犯行，經本院新竹簡易庭判處有
    期徒刑四月，竟仍再度施用足以導致精神障礙及生命危險之成癮性毒品，顯無悔
    改之意，兼以施用毒品所生危害以自戕健康為主，及其施用期間長短，且犯後否
    認犯行等一切情狀，量處如主文所示之刑。
三、扣案之第二級毒品安非他命六小包，其中安非他命（淨重二點九九公克）核屬毒
    品危害防制條例所規定之第二級毒品，且安非他命之包裝袋（重一點五八公克）
    ，因無從與所包裝之安非他命分離，均依毒品危害防制條例第十八條第一項之規
    定，併予宣告沒收。至扣案之吸食器一組，已據被告否認所有，且查無其他積極
    證據足認為被告所有、供犯罪所用之物，自不併予宣告沒收，附此敘明。
四、按依刑事訴訟法第四百五十五條之規定，書記官接受簡易判決原本後，應立即製
    作正本送達於當事人，從而刑事簡易案件之判決，既未經宣示，該判決自應以正
    本送達於當事人時，始對外發生效力，則地方法院依簡易程序判決後，因未上訴
    而確定，其判決確定既判力對於時間效力之範圍，應以判決正本送達時為準（最
    高法院八十二年度台非字第三一一號刑事判決要旨、臺灣高等法院暨所屬法院八
    十六年度法律座談會研討意見參照）。查本案被告於九十三年一月十二日所犯施
    用第二級毒品犯行，業經本院新竹簡易庭於九十三年四月二十八日以九十三年度
    竹簡字第三○二號判處有期徒刑四月，並於九十三年四月三十日寄存送達判決，
    於九十三年五月十日發生送達效力，迄至九十三年五月二十日判決確定，徵諸上
    開說明，該簡易判決之既判力效力僅及於判決送達日即九十三年五月十日，而被
    告於九十三年五月十五日凌晨零時十分許回溯前九十六小時內之某時所犯之本案
    施用第二級毒品犯行，自不為前案簡易判決之既判力效力所及，併此敘明。
五、據上論斷，應依刑事訴訟法第二百九十九條第一項前段，毒品危害防制條例第十
    條第二項、第十八條第一項，刑法第十一條前段、第四十七條，判決如主文。
本案經檢察官許麗美到庭執行職務。
中　　　華　　　民　　　國　　九十三　　年　　　十　　　月　　 十五 　　日
                                臺灣新竹地方法院刑事第一庭
                                    審判長法    官  賴  淑  敏
                                          法    官  彭  淑  苑
                                          法    官  黃  美  文
右正本證明與原本無異。
如不服本判決，應於判決送達後十日內向本院提出上訴狀( 應附繕本 )，上訴於臺灣
高等法院。
                                          書 記 官  陳  秀  子
中　　　華　　　民　　　國　　九十三　　年　　　十　　　月　　 十五 　　日
附錄論罪科刑法條：
毒品危害防制條例第十條第二項：
施用第二級毒品者，處三年以下有期徒刑。
